最　高　行　政　法　院　裁　定　　　　　　　　　九十一年度裁字第一二五八號
　　抗　告　人　辰○○○
　　　　　　　　申○○
　　　　　　　　天○○
　　　　　　　　酉○○
　　　　　　　　戌○○
　　　　　　　　Ｌ○○
　　　　 　 　　Ｆ○○
　　　　　　　　Ｓ○○
　　　　　　　　丁○○
　　　　　　　　亥○○
　　　　　　　　Ｍ○○
　　　　　　　　Ｈ○○
　　　　　　　　Ｅ○○
　　　　　　　　Ｉ○○
　　　　　　　　Ｑ○○
　　　　　　　　Ｒ○○
　　　　　　　　Ｐ○○
　　　　　　　　巳○○
　　　　　　　　子○○
　　　　　　　　癸○○
　　　　　　　　午○○
　　　　　　　　戊○○
　　　　　　　　丑○○
　　　　　　　　地○○
　　　　　　　　Ｂ○○
　　　　　　　　Ｃ○○
　　　　　　　　玄○○
　　　　　　　　Ａ○○
　　　　　　　　Ｕ○○
　　　　　　　　丙○○
　　　　　　　　乙○○
　　　　　　　　甲○○
　　　　　　　　卯○○
　　　　　　　　寅○○
　　　　　　　　宙○○
　　　　　　　　ａ○○
　　　　　　　　Ｘ○○
　　　　　　　　Ｚ○○
　　　　　　　　Ｙ○○
　　　　　　　　未○○
　　　　　　　　Ｔ○○
　　　　　　　　壬○○
　　　　　　　　宇○○
　　　　　　　　辛○○
　　　　　　　　Ｎ○○
　　　　　　　　Ｊ○○
　　　　　　　　Ｋ○○
　　　　　　　　Ｇ○○○
　　　　　　　　己○○
　　　　　　　　Ｏ○○
　　　　　　　　庚○○
　　　　　　　　Ｖ○○○
　　　　　　　　Ｄ○○
　　兼　共　同
　　送達代收人　黃○○
　　相　對　人　臺南市政府
　　代　表　人　Ｗ○○
右抗告人因與相對人臺南市政府間所有權登記事件，對於中華民國九十年八月十三日
高雄高等行政法院九十年度訴字第七六八號裁定提起抗告，本院裁定如左︰
　　主  文
抗告駁回。
抗告訴訟費用由抗告人負擔。
　　理  由
一、按抗告法院認抗告為不合法或無理由者，應為駁回抗告之裁定，行政訴訟法第二
    百七十二條準用民事訴訟法第四百九十二條第一項定有明文。
二、本件抗告意旨略謂：（一）抗告人於八十四年六月十九日向相對人申請「撤銷」
    系爭坐落臺南市○○段三五六號土地，返還予抗告人，該「撤銷登記請求權」之
    事件，固已確定，惟抗告人於八十九年九月十一日向相對人所請求者為「塗銷登
    記請求權」，實體法上之權利不同，係屬不同之事件，應無一事不再理之適用，
    相對人就抗告人所行使之「塗銷登記請求權」所為八十九年九月二十五日八五南
    市地用字第○六四九○號函之否准，應屬行政處分，而非重覆處分。（二）抗告
    人依土地登記規則之規定向相對人請求塗銷登記，相對人予以否准，經訴願程序
    後，抗告人起訴聲明求為判決之第二、三項，應屬行政訴訟法第五條第二項之訴
    訟，原審所述似有誤會等語，為此求為裁定廢棄原裁定，發回原法院更為適法之
    判決。查觀之行為時土地登記規則所定之登記種類，並無「撤銷登記」一項；依
    同規則第一百四十三條之規定：「依本規則登記之土地權利，因權利之拋棄、混
    同、存續期間屆滿、債務清償、撤銷權之行使或法院之判決等，致權利消滅時，
    應申請塗銷登記。」再參以抗告人於八十四年六月十九日向相對人申請時所為「
    返還」土地之主張，應由相對人以塗銷所有權登記之方法為之，應認抗告人係以
    原徵收處分如經撤銷後，原登記名義人蘇旺長之權利即為消滅，爰申請相對人將
    原所為所有權登記予以「塗銷」後返還土地與抗告人。此與抗告人於八十九年九
    月向相對人申請為塗銷原所有權登記之主張，並無不同；況抗告人並未就其所主
    張其前後二次申請係基於實體法上不同之權利有所說明，尚無從認其係本於不同
    之權利而為主張，是相對人八十九年九月二十五日八五南市地用字第○六四九○
    號函係屬重覆處分，自無可疑。抗告人謂前開二次申請係屬不同之事件，並無一
    事不再理原則之適用云云，實不足採。又依抗告人於原審起訴時所具起訴狀，明
    載聲明第二、三項係本於現行行政訴訟法給付之訴之規定提起，是其所提起之訴
    乃行政訴訟法第八條第一項所定之訴訟，即學理上所稱一般給付訴訟，抗告人於
    原審裁定駁回其訴後，始改稱其係提起行政訴訟法第五條第二項所定之訴訟云云
    ，亦非可取。抗告人所述既非可採，其抗告意旨求為廢棄原裁定，為無理由，應
    予駁回。
三、依行政訴訟法第二百七十二條、第一百零四條、民事訴訟法第四百九十二條第一
    項、第九十五條、第七十八條、第八十五條第一項前段，裁定如主文。
中　　華　　民　　國　　九十一　　　年　　十一　　　　月　　　七　　　　日
                    最 高 行 政 法 院  第 三 庭
                                審 判 長 法  官　　　葉　振　權
                                         法  官      鄭  淑  貞
                                         法  官　　　吳　錦　龍
                                         法  官　　　劉　鑫　楨
                                         法  官　　　吳　明　鴻
右  正  本  證  明  與  原  本  無  異
　　　　　　　　　　　　　　　　　　　　 法院書記官　阮  桂  芬
中　　華　　民　　國　　九十一　　　年　　　十一　　　月　　　八　　　　日
